臺灣板橋地方法院民事判決　　　　　　　　 94年度智字第1號
原　　　告　臺灣菸酒股份有限公司
法定代理人　乙○○
訴訟代理人　丙○○
被　　　告　甲○○
上列當事人間請求侵權行為損害賠償事件，經本院於民國94年3
月1日言詞辯論終結，判決如下：
    主  文
被告應給付原告新台幣壹佰拾貳萬伍仟陸佰元，及自民國九十四
年一月十一日起至清償日止，按年息百分之五計算之利息。
訴訟費用由被告負擔。
    事實及理由
一、原告主張：原告為國內合法菸酒類製造業者，所研發製造之
    菸品，有長壽黃硬盒菸、長壽白軟包淡菸、長壽尊爵（ＧＥ
    ＮＴＥＬ）低淡菸、長壽尊爵（ＧＥＮＴＥＬ）藍圓角包淡
    菸等。因原告商譽及表彰商品來源之「長壽及圖ＬＯＮＧＬ
    ＩＦＥ」、「ＬＯＮＧＬＩＦＥ」、「長壽及圖」等商標圖
    樣，已成相關事業及消費者所普遍認知之原告公司商品表徵
    ，業經經濟部中央標準局（現改制為智慧財產局）核准註冊
    在案，原告依法取得商標專用權，任何人未經合法授權，不
    得擅自仿冒使用、持有、販賣之。詎被告竟自92年9 月起向
    不詳姓名年籍之綽號「永成」者，販入仿冒原告之「長壽及
    圖ＬＯＮＧＬＩＦＥ」等商標之私菸後，將之販賣與不特定
    之人，賺取差價牟利，嗣於93年4 月26日下午1 拾20分許，
    在台北縣五股鄉○○路140 之33號為警查獲，扣得仿冒商標
    之長壽尊爵硬盒低淡菸27720 包、長壽白軟包淡菸420 包、
    長壽黃硬盒菸60包，刑事部分經鈞院以93年度簡字第3954號
    判處被告有期徒刑陸月確定，被告為圖不法利益，明知販賣
    、輸入有原告上開商標圖樣之長壽菸品，係侵害原告經註冊
    之商標專用權，爰依商標法第63條之規定請求損害賠償，被
    告應給付原告112 萬5600元，及自起訴狀繕本送達翌日起至
    清償日止，按年息百分之5 計算之利息。
二、被告則以：伊有販賣上開仿冒原告商標之私菸，但不知所販
    賣之私菸未經授權，刑事部分已判決確定，並執行完畢，對
    原告提出之價目表無意見，但沒有能力賠償等語，並聲明請
    求駁回原告之訴。
三、原告主張其表彰商品來源及商譽之「長壽及圖ＬＯＮＧＬＩ
    ＦＥ」、「ＬＯＮＧＬＩＦＥ」、「長壽及圖」等商標圖樣
    ，為原告公司商品表徵，業經經濟部中央標準局（現改制為
    智慧財產局）核准註冊在案，原告依法取得商標專用權。被
    告明知竟意圖販賣而於上揭時間向不詳真實姓名年籍之綽號
    「永成」男子購買侵害原告享有商標專用權之長壽白軟包淡
     菸 、長壽尊爵硬盒（ＧＥＮＴＥＬ）低淡菸、長壽黃硬盒
    菸，伺機販售予不特定之人牟利，經警於上揭時地查獲仿冒
    原告商標之長壽尊爵硬盒低淡菸27720 包、長壽白軟包淡菸
    420 包、長壽黃硬盒菸60包，刑事部分經本院以93年度簡字
    第3954號判處被告有期徒刑陸月確定，並執行完畢等情，有
    原告提出之本院93年度簡字第3954號刑事簡易判決書可參，
    並經本院依職權調取上開刑事卷宗及台灣板橋地方法院檢察
    署93年度執字第7101號執行卷宗查核屬實，被告對於上開刑
    事部分業經判決有期徒刑陸月確定，並執行完畢，均不爭執
    ，堪信為真。
四、原告主張被告販賣上開菸品，係侵害原告享有之商標專用權
    ，已據原告提出商標註冊證為證，被告雖辯稱其並不支該私
    煙未經授權云云，然查：按明知為未得商標權人同意，於同
    一商品，使用相同之註冊商標之商品，而販賣者，商標法第
    82條定有刑罰明文，本件被告連續意圖營利而以每條（十包
    ）新台幣180 至200 元不等之價格向綽號「永成」者販入上
    開仿冒原告商標之菸品，再以在台北市士林區其擺設之攤位
    或以貨運等方式，以每條200 元至220 元之價格售予不特定
    之人，其顯與真正原告商標之菸品之每條價格相差100 元至
    200 元不等，且被告亦無法清楚說明其來源而緝獲綽號「永
    成」者，亦核與一般正常菸類之供應商有真正之負責人及供
    應之場所者不同，依生活經驗法則，任何人均可查悉「永成
    」者所販賣之菸品，應屬未經授權使用商標之菸品，是被告
    辯稱不知所販賣之菸品未經授權云云，不足採信。從而，原
    告依商標法第61條商標專用權人對於侵害其商標專用權者，
    得請求損害賠償之規定，請求被告賠償損害，自屬依法有據
    。
五、被告侵害原告之商標專用權，原告得請求被告賠償損害，已
    如前述，而商標權人請求損害賠償時，得就下列各款擇一計
    算其損害：一依民法第二百十六條規定。但不能提供證據方
    法以證明其損害時，商標權人得就其使用註冊商標通常所可
    獲得之利益，減除受侵害後使用同一商標所得之利益，以其
    差額為所受損害。二依侵害商標權行為所得之利益；於侵害
    商標權者不能就其成本或必要費用舉證時，以銷售該項商品
    全部收入為所得利益。三就查獲侵害商標權商品之零售單價
    五百倍至一千五百倍之金額。但所查獲商品超過一千五百件
    時，以其總價定賠償金額。商標法第63條第1 項定有明文。
    本件被告經警查獲上開侵害原告商標專用權商品，共計長壽
    尊爵硬盒低淡菸27720 包、長壽白軟包淡菸420 包、長壽黃
    硬盒菸60包，其查獲數額超過1500件，是原告依商標法第63
    條第1 項第3 款但書之規定：「但所查獲商品超過一千五百
    件時，以其總價定賠償金額」，請求被告賠償，即屬有據。
    本件查獲侵害原告商標專用權之零售價，分別為長壽尊爵硬
    盒低淡菸40元、長壽白軟包淡菸35元、長壽黃硬盒菸35元，
    有原告提出之產品價目表附卷可參，並為被告所不爭執，堪
    信為真。從而，原告可請求損害賠償額金額，長壽尊爵硬盒
    低淡菸部分為110 萬8800元（計算方式為40元×27720 包=0
    000000元）；長壽白軟包淡菸、長壽黃硬盒菸之部分為1 萬
    6800元【3 5 元×（420 ＋60）包=16800元）】，共計總價
    為112 萬5600元，故原告得請求被告賠償之金額為112 萬56
    00元。
六、綜上所述，原告依商標法第61條、第63條之規定，請求被告
    給付原告112 萬5600元，及自94年1 月11日（起訴狀繕本送
    達翌日）起至清償日止，按年息百分之5 計算之利息，為有
    理由，應予准許。
七、結論：原告之訴為有理由，依民事訴訟法第78條，判決如主
    文。
中　　華　　民　　國　　94　　年　　3 　　月　　15　　日
                  民事第二庭    法　官　林錫凱
以上正本係照原本作成
如對本判決上訴，須於判決送達後20日內向本院提出上訴狀
中　　華　　民　　國　　94　　年　　3 　　月　　15　　日
                                書記官　許清琳
